【裁判字號】    95,訴,119
【裁判日期】    950414
【裁判案由】    違反槍砲彈藥刀械管制條例
【裁判全文】
臺灣臺南地方法院刑事判決               95年度訴字第119號
公  訴  人  臺灣臺南地方法院檢察署檢察官
被      告  丙○○
                    （現羈押於臺灣臺南看守所）
指定辯護人  蔡信泰律師
上列被告因違反槍砲彈藥刀械管制條例等案件，經檢察官提起公
訴（94年度偵字第14655號、94年度毒偵字第3068號、95年度營
偵字第85號），暨移送併辦（95年度營偵字第308號），本院判
決如下：
    主  文
丙○○連續施用第一級毒品，累犯，處有期徒刑壹年，扣案之第
一級毒品海洛因貳包（含袋重貳公克），沒收銷燬之，注射針筒
壹支，沒收。又連續攜帶兇器、毀壞門扇、於夜間侵入住宅竊盜
，累犯，處有期徒刑貳年。又未經許可，持有可發射子彈，具殺
傷力之改造手槍，累犯，處有期徒刑參年貳月，併科罰金新臺幣
伍萬元，罰金如易服勞役，以銀元參佰元即新臺幣玖佰元折算壹
日。扣案具殺傷力之改造手槍壹支（槍枝管制編號0000000000，
含彈匣），改造子彈壹顆（彈頭直徑八．八二mm），均沒收。應
執行有期徒刑陸年，扣案之第一級毒品海洛因貳包（含袋重貳公
克），沒收銷燬之，注射針筒壹支、具殺傷力之改造手槍壹支（
槍枝管制編號0000000000，含彈匣），改造子彈壹顆（彈頭直徑
八．八二mm），均沒收。
    事  實
一、丙○○前因施用毒品案件，經裁定送觀察、勒戒後，認無繼
    續施用毒品傾向，由臺灣臺南地方法院檢察署檢察官於民國
    九十一年十月三十日以九十一年度毒偵字第一○四九號為不
    起訴處分確定；又因施用第一級毒品案件，經送強制戒治，
    於九十三年二月一日期滿，起訴部分經臺灣高雄地方法院判
    處有期徒刑十月確定，於九十三年十月二十七日縮刑期滿執
    行完畢，詎仍未戒除毒癮，於強制戒治期滿後五年內，又基
    於施用第一級毒品之概括犯意，自九十四年二月間某日起至
    同年十二月六月凌晨四時許，在臺南市○○區○○路三十六
    號八樓之三及臺南縣後壁鄉長安村一百九十八號等處，以針
    筒注射方式，施用第一級毒品海洛因多次。
二、丙○○又另基於意圖為自己不法所有之概括犯意，攜帶客觀
    足為兇器使用之一字起子及螺絲起子各一把，連續於附表所
    示時間、地點，或單獨，或與綽號「騎仔」之成年男子，以
    附表所示方法，竊取辛○○、戊○○○、壬○○、庚○○、
    丁○○、己○○及甲○○等人之財物（詳如附表）。
三、丙○○明知未經許可，不得持有可發射子彈具有殺傷力之手
    槍及具殺傷力之子彈，詎又另行起意，於九十四年十一月二
    十五日十六時許，在臺南縣將軍鄉○○○○路旁，以新臺幣
    三萬元價格，向王文彬（另由檢察官偵辦中）購得具殺傷力
    之仿BERETTA廠 M9型半自動製造之槍枝換裝土造金屬槍管而
    成之改造手槍一枝（含彈匣一個）及子彈四顆，後經丙○○
    試射擊發二顆子彈，而餘彈殼二顆。
四、嗣於九十四年十二月六日中午十二時三十分，在臺南市○○
    區○○路三十六號八樓之三租屋處為警查獲，並扣得第一級
    毒品海洛因二包（含袋重二公克）、其所有供施打海洛因之
    注射針筒一枝、仿BERETTA廠 M9型改造手槍一枝（含彈匣一
    個，槍枝管制編號0000000000）、子彈二顆、彈殼二顆及竊
    盜所得之哈電族電子翻譯機（PC－535）一台、JASONIC電子
    翻譯機一台、新臺幣面額五十元紙鈔四張、港幣面額二十元
    紙鈔一張、越南幣面額五千元紙鈔二張、美金面額一元紙鈔
    五張、美金面額五元紙鈔一張、一元龍銀三枚、澳大利亞二
    元銀幣一枚。
五、案經臺南縣警察局移送臺灣臺南地方法院檢察署檢察官偵查
    起訴暨移送併辦。
    理  由
一、施用毒品部分－－業據被告自承不諱，復有送驗尿液編號真
    實姓名對照表個案名冊、長榮大學94年12月21日濫用藥物檢
    驗確認報告、扣案海洛因毒品二包、注射針筒一支在卷為憑
    。上開毒品經臺南縣警察局刑事警察大隊鑑驗後，確呈嗎啡
    、海洛因反應，且含袋重二公克，有毒品初步鑑驗報告書一
    紙在卷為憑。另被告前因施用毒品案件，經送強制戒治，於
    九十三年二月一日期滿，有卷附被告全國前案紀錄表可按，
    被告於前開強制戒治執行完畢，五年內再次施用第一級毒品
    ，事證明確，犯行洵堪認定。
二、竊盜部分－－業據被告自白不諱，且經被害人辛○○、戊○○○、壬○○、庚○○、己○○、甲○○、丁○○、沈旺輝
    於警局指訴綦詳，並有證人即收購被告竊得之金飾之「鈺珊
    銀樓」負責人沈銘樹於警局證述無訛。此外，復有贓物認領
    保管單三紙、行竊地點及遭獲贓物之照片共二十三張等在卷
    資為參佐，事證明確，被告犯行洵堪認定。
三、持有改造手槍及子彈部分－－
  (一)訊據被告對於持有扣案改造手槍及子彈均坦認犯行，惟辯稱
    ：槍彈不是向王文彬購買的，是我朋友杜慶輝於九十年間拿
    來寄放的，我在警察局指認王文彬，是因為應警察要求，警
    察說這樣可以放我太太回去，我在偵查中為相同供述，是因
    為我必須照著我在警局之供述講，且我當時毒癮發作，人不
    舒服云云。經查：扣案被告持有之手槍及子彈，經鑑驗後，
    認：送鑑九mm改造手槍一支（含彈匣，槍枝管制編號000000
    0000），係由仿BERETTA廠M9型半自動製造之槍枝換裝土造
    金屬槍管而成，機械性能良好，可擊發適用子彈，具殺傷力
    ；送鑑九mm改造子彈二顆，均係具直徑八. 八二mm金屬彈頭
    之土造子彈，採樣試射一顆，可擊發，認具殺傷力。有內政
    部警政署刑事警察局九十四年十二月二十八日刑鑑字第0940
    192058號槍彈鑑定書一份在卷可稽，事證明確。
  (二)被告雖辯稱於警局及偵查中供稱扣案槍彈來源等情並非實在
    ，惟偵查中檢察官並未以任何方法逼供，此節業經被告坦認
    屬實，顯見被告偵訊時可自由陳述。再者被告於偵查中，除
    能切題對答外，且就購買槍彈之時間、地點，價格及聯絡方
    式，供述巨細靡遺，並另向檢察官供稱，係經由「阿元」介
    紹始向王文彬購買。是被告於偵查中縱因毒癮發作，導致身
    體不適，然其應訊之能力既未受到任何影響，其供述槍彈來
    源自無不可信之情況。另被告於警局所供因與偵查中相同，
    而如前述，偵查中供述出於自由意願且無不實，從而被告於
    警局所述，同亦為真。被告事後翻異前詞，辯稱於警局遭脅
    迫云云，顯為臨訟杜撰，不足採信，被告犯行洵堪認定。
四、核被告所為犯罪事實一，係犯毒品危害防制條例第十條第一
    項之罪。所為犯罪事實二附表編號 2，係犯刑法第三百二十
    一條第一項第一、二、三款之罪，其餘附表所示犯行，係犯
    同條項第二、三款之罪。所為犯罪事實三，係犯槍砲彈藥刀
    械管制條例第八條第四項、第十二條第四項之罪。被告與綽
    號「騎仔」之成年男子，就犯罪事實二附表編號 5之犯行，
    有犯意聯絡及行為分擔，皆為共同正犯。被告先後多次竊盜
    及施用毒品犯行，時間緊接，方法相同，觸犯構成要件相同
    之罪名，顯係基於概括犯意反覆而為，應依連續犯規定，竊
    盜部分論以附表編號2 較重之刑法第三百二十一條第一項第
    一、二、三款之罪，毒品部分論以一罪，並均依法加重其刑
    。被告以一行為同時持有手槍及子彈，觸犯構成要件不同之
    罪名，為想像競合犯，應從重論以槍砲彈藥刀械管制條例第
    八條第四項之罪。被告所犯上開三罪間，犯意各別，罪名互
    殊，應分論併罰。被告施用毒品前，多次持有毒品之低度犯
    行，已為施用之高度犯行吸收，不另論罪。被告所為犯罪事
    實二附表編號5之犯行（即95年度營偵字第308號移送併辦部
    分），雖未據公訴人提起公訴，然檢察官就犯罪事實一部起
    訴者，效力及於全部，本件竊盜犯行未起訴部分與起訴部分
    有連續犯關係，已如前述，本院自應就屬裁判上一罪之他部
    一併加以審判。又被告前因施用毒品案件，經臺灣高雄地方
    法院判處有期徒刑十月確定，於九十三年十月二十七日縮刑
    期滿執行完畢，有卷附被告全國前案紀錄表可按，其受有期
    徒刑之執行完畢，五年內再犯本件三件有期徒刑以上之罪，
    均為累犯，各依法加重其刑，另就施用毒品罪及竊盜罪部分
    遞加重其刑。爰審酌被告犯後固已坦認犯行，態度良好，且
    施用毒品之犯行，究屬自戕行為，惟被告因吸毒，前已經觀
    察勒戒、強制戒治，甚至刑之執行，數月後，又再施用毒品
    ，足認悔意不堅，另被告行竊次數高達七次，且竊得財物甚
    多，被害人損失不貲，被告迄未賠償被害人損失，及被告無
    故持有具殺傷力之手槍及子彈，對社會治安造成危害程度等
    一切情狀，分別量處如主文所示之刑，並定應執行刑，罰金
    刑部分諭知易服勞役之折算標準。扣案之第一級毒品海洛因
    二包（含袋重二公克），依毒品危害防制條例第十八條第一
    項前段，沒收銷燬之。注射針筒一支，為被告所有供施打海
    洛因之用，業據被告供明在卷，應依刑法第三十八條第一項
    第二款，宣告沒收。另具傷力之改造手槍一支（槍枝管制編
    號0000000000，含彈匣）、土造子彈一顆，為違禁物，則依
    刑法第三十八條第一項第一款宣告沒收。被告持以行竊之一
    字起子及螺絲起子，據被告供稱已丟棄，顯已滅失，另一顆
    具殺傷力之土造子彈，因送鑑定時已試射完畢，未具殺傷力
    ，均不為沒收之諭知，附此敘明。
據上論斷，應依刑事訴訟法第二百九十九條第一項前段、槍砲彈
藥刀械管制條例第八條第四項、第十二條第四項，毒品危害防制
條例第十條第一項、第十八條第一項，刑法十一條前段、第五十
六條、第三百二十一條第一項第一、二、三款、第五十五條、第
五十一條第五款、第四十二條第二項、第三十八條第一項第一款
，現行法規所定貨幣單位折算新臺幣條例第二條，判決如主文。
本案經檢察官乙○○到庭執行職務
中    華    民    國    95    年    4     月    14    日
                  刑事第五庭    審判長法  官  鄧希賢
                                      法  官  張銘晃
                                      法  官  包梅真
以上正本證明與原本無異。
如不服本判決，應於收受送達後10日內向本院提出上訴書狀（應
附繕本）。
                                      書記官  張富
中    華    民    國    95    年    4     月    19    日
附表
┌──┬───┬─────┬──────┬─────┬─────┬───┐
│編號│行為人│犯罪時間  │犯罪地點暨被│犯罪手段  │竊盜所得  │備 註 │
│    │      │          │害人        │          │          │      │
├──┼───┼─────┼──────┼─────┼─────┼───┤
│ 1  │丙○○│94、10、7 │臺南縣東山鄉│持一字起子│手提電腦1 │領回5 │
│    │      │日間某時  │聖賢村頂窩69│撬開木門入│部、K金項 │元美元│
│    │      │          │-9號「辛○○│內行竊    │鍊1條、瑞 │紙鈔1 │
│    │      │          │」住處      │          │士鍊錶1個 │張、1 │
│    │      │          │            │          │、紅寶石  │元5張 │
│    │      │          │            │          │戒指1個、 │、新台│
│    │      │          │            │          │美金450元 │幣50元│
│    │      │          │            │          │、現金新  │4張   │
│    │      │          │            │          │臺幣12,000│      │
│    │      │          │            │          │元        │      │
│    │      │          │            │          │          │      │
├──┼───┼─────┼──────┼─────┼─────┼───┤
│ 2  │丙○○│94、10、15│臺南縣後壁鄉│持一字起子│黃金項鍊1 │      │
│    │      │前後1、2天│菁寮村131號 │撬開後門入│條、黃金手│      │
│    │      │凌晨0時許 │「戊○○○」│內行竊    │鍊2條、黃 │      │
│    │      │          │住處        │          │金腳鍊1條 │      │
│    │      │          │            │          │、黃金戒指│      │
│    │      │          │            │          │5只(其中1 │      │
│    │      │          │            │          │只鑲藍寶石│      │
│    │      │          │            │          │)、小黃金 │      │
│    │      │          │            │          │塊2個     │      │
├──┼───┼─────┼──────┼─────┼─────┼───┤
│ 3  │丙○○│94、10、24│臺南縣鹽水鎮│持一字起子│手鐲2對、 │      │
│    │      │下午某時  │歡雅里歡雅99│破壞窗戶入│項鍊4條、 │      │
│    │      │          │-54號「蘇素 │內行竊    │戒指9只、 │      │
│    │      │          │梅」住處    │          │黃金領帶  │      │
│    │      │          │            │          │夾1個     │      │
├──┼───┼─────┼──────┼─────┼─────┼───┤
│ 4  │丙○○│94、11、5 │臺南縣新營市│持一字起  │黃金戒指1 │      │
│    │      │日間某時  │三興街138號 │子撬開鋁  │只、白金戒│      │
│    │      │          │「庚○○」住│門入內行  │指1只、金 │      │
│    │      │          │處          │竊        │項鍊1條、 │      │
│    │      │          │            │          │現金2,200 │      │
│    │      │          │            │          │元        │      │
├──┼───┼─────┼──────┼─────┼─────┼───┤
│ 5  │丙○○│94、11、9 │臺南縣後壁鄉│持螺絲起子│金戒指約13│所竊黃│
│    │「騎仔│下午某時  │福安村168之6│先撬開鐵門│兩重、金項│金為沈│
│    │」    │          │號「丁○○」│，再敲破鐵│鍊約10兩重│旺輝所│
│    │      │          │住處        │門後方鋁門│、金墜子約│有，委│
│    │      │          │            │玻璃，再伸│3兩重、金 │託陳櫻│
│    │      │          │            │手進入開啟│手環約4兩 │德變賣│
│    │      │          │            │門鎖後，入│重、金手鍊│，施英│
│    │      │          │            │內行竊    │約3兩重、 │民竊得│
│    │      │          │            │          │金牌約4兩 │後，將│
│    │      │          │            │          │重、其他  │黃金變│
│    │      │          │            │          │金飾約9兩 │賣予不│
│    │      │          │            │          │重、現金  │知情之│
│    │      │          │            │          │48000     │「鈺珊│
│    │      │          │            │          │元        │銀樓」│
│    │      │          │            │          │          │負責人│
│    │      │          │            │          │          │沈銘樹│
│    │      │          │            │          │          │，得款│
│    │      │          │            │          │          │八萬九│
│    │      │          │            │          │          │千元花│
│    │      │          │            │          │          │用殆盡│
├──┼───┼─────┼──────┼─────┼─────┼───┤
│ 6  │丙○○│94、11、15│臺南縣後壁鄉│持一字起子│供佛金項鍊│領回  │
│    │      │上午某時  │頂長村長短樹│破壞紗窗入│3條、洋酒 │5000元│
│    │      │          │71號「己○○│內行竊    │6瓶、監視 │越鈔2 │
│    │      │          │」住處      │          │器主機1台 │張、20│
│    │      │          │            │          │、蘇聯女戒│元港鈔│
│    │      │          │            │          │指1只、棉 │1張、 │
│    │      │          │            │          │被2件、現 │澳州紀│
│    │      │          │            │          │金2-3千元 │念銀幣│
│    │      │          │            │          │、越幣1,00│1張、 │
│    │      │          │            │          │00元、港幣│龍銀3 │
│    │      │          │            │          │20元、2元 │枚    │
│    │      │          │            │          │澳大利亞紀│      │
│    │      │          │            │          │念銀幣1枚 │      │
│    │      │          │            │          │、1元龍銀3│      │
│    │      │          │            │          │枚        │      │
├──┼───┼─────┼──────┼─────┼─────┼───┤
│ 7  │丙○○│94、12、2 │臺南縣永康市│持一字起子│語言翻譯機│領回語│
│    │      │上午某時  │大同街801巷3│撬開屋前玻│2台、黃金 │言翻譯│
│    │      │          │6號「甲○○ │璃門入內行│戒指1只、 │機2台 │
│    │      │          │」住處      │竊        │現金4百元 │      │
└──┴───┴─────┴──────┴─────┴─────┴───┘
附錄法條：
毒品危害防制條例第10條
施用第一級毒品者，處 6 月以上 5 年以下有期徒刑。
施用第二級毒品者，處 3 年以下有期徒刑。
刑法第321條第1項第1、2、3款
犯竊盜罪而有左列情形之一者，處 6 月以上、 5 年以下有期徒
刑：
一  於夜間侵入住宅或有人居住之建築物、船艦或隱匿其內而犯
    之者。
二  毀越門扇、牆垣或其他安全設備而犯之者。
三  攜帶兇器而犯之者。
槍砲彈藥刀械管制條例第8條第1、4項
未經許可，製造、販賣或運輸鋼筆槍、瓦斯槍、麻醉槍、獵槍、
空氣槍或第4條第1項第1款所定其他可發射金屬或子彈具有殺傷
力之各式槍砲者，處無期徒刑或5年以上有期徒刑，併科新臺幣1
千萬元以下罰金。
未經許可，持有、寄藏或意圖販賣而陳列第 1 項所列槍枝者，處
 3年以上10年以下有期徒刑，併科新臺幣700萬元以下罰金。
槍砲彈藥刀械管制條例第12條第4項
未經許可，持有、寄藏或意圖販賣而陳列子彈者，處 5 年以下有
期徒刑，併科新台幣 300 萬元以下罰金。


司法院資訊處製作；財團法人民間司法改革基金會備份。
